【裁判字號】    92,交上易,135
【裁判日期】    920723
【裁判案由】    公共危險
【裁判全文】
臺灣高等法院高雄分院刑事判決                  九十二年度交上易字第一三五號
    上  訴  人  台灣高雄地方法院檢察署檢察官
    被      告  甲○○
右上訴人因被告公共危險案件，不服臺灣高雄地方法院九十二年度交易字第五十九號
中華民國九十二年二月二十七日第一審判決（起訴案號：臺灣高雄地方法院檢察署九
十一年度偵字第二七○八一號），提起上訴，本院判決如左：
      主  文
上訴駁回。
      理  由
一、檢察官聲請簡易判決處刑意旨（原審鳳山簡易庭認為不宜，改依通常程序審理）
    略以：被告甲○○因飲酒已達不能安全駕駛動力交通工具之程度，竟仍駕駛車牌
    號碼ＰＩ—０八六號營業曳引車上路，於民國九十一年十月九日晚上七時五分許
    ，途經高雄縣岡山鎮○○○路一二七號前，因不勝酒力致無法安全操控行車，而
    與同向在前行駛之陳漣益所駕駛之車牌號碼ＧＧ—０七一號營業大客車發生擦撞
    ，致使林漣益上開大客車後保險桿受有損壞，嗣經警前往現場處理時，經測得甲
    ○○之呼氣酒精濃度達每公升○‧四二毫克，而查獲上情，因認被告涉犯刑法第
    一百八十五條之三之公共危險罪云云。
二、按犯罪事實應依證據證據認定之，無證據不得推定其犯罪事實，刑事訴訟法第一
    百五十四條定有明文。又事實之認定，應憑證據，如未能發現相當證據，或證據
    不足以證明，自不能以推測或擬制之方法，為裁判基礎（最高法院四十年台上字
    第八六號判例參照）；而認定犯罪事實所憑之證據，雖不以直接證據為限，間接
    證據亦包括在內，然無論直接證據或間接證據，其為訴訟上之證明，須於通常一
    般之人均不致有所懷疑，而得確信其為真實之程度者，始得據為有罪之認定，倘
    其證明尚未達此一程度，而有合理之懷疑存在而無從使事實審法院得有罪之確信
    時，即應由法院為諭知被告無罪之判決（最高法院七十六年台上字第四九八六號
    判例參照）。
三、本件公訴人認被告涉有前揭犯行係以為警查獲者於警訊中之自白、警卷所附酒精
    濃度測定表、內政部警政署國道公路警察局舉發違反道路交通管理事件通知單及
    測試觀察紀錄表為論斷之依據。
四、訊據被告甲○○堅決否認涉有前揭犯行，辯稱：案發之日為警查獲者並非其本人
    ，應是持偽造其駕照之人所犯，其已被冒用多件等語。
五、經查：前開證據固足以認為經警查獲之人確因酒醉駕車而涉嫌違反刑法第一百八
    十五條之三之規定。然另案依內政部警政署國道公路警察局舉發違反道路交通管
    理事件通知單及酒精濃度測定表所留存之指印，經送內政部警政署刑事警察局鑑
    定結果，確認就九十一年六月十日於Ｚ00000000號、Ｚ0000000
    0號、第Ｚ00000000號交通違規單上所留存之指印並非被告所有，而係
    吳憶喻，另當日同時所為之酒精濃度測試表上之指紋，因模糊不清、特徵點不足
    ，無法比對，此有內政部警政署刑事警察局九十一年九月十九日刑紋字第０九一
    ０二四四五一九號鑑驗書一紙在卷足憑（非本案所開立之交通違規單），而吳憶
    喻確有變造甲○○之身分證與聯結車駕照影本後行使，並於駕駛聯結車行駛違規
    ，經警方依法舉發時，連續謊報其為甲○○。並多次於「舉發違反道路交通管理
    事件通知單收受通知聯者簽章欄」上偽簽「甲○○」署押後交付舉發之員警等事
    實，亦有台灣高雄地方法院檢察署檢察官九十二年度偵緝字第五一六號起訴書附
    於本院卷內可稽。經本院傳訊本案現場查獲之警員陳勝發亦證稱：本案被查獲之
    人不是被告（甲○○），那個人沒有像在場的這位身高那麼高等語。是被告上開
    所辯應堪採信，本件為警查獲涉嫌酒後不能安全駕駛動力交通工具而駕駛之人應
    係吳憶喻而非被告，而本件警方乃移送被告甲○○，檢察官既未知有吳憶喻其人
    ，自不可能是起訴吳憶喻，而應係起訴被告甲○○，揆諸首揭說明，本件既非被
    告所為，被告甲○○被訴犯罪尚屬不能證明。
六、原審因而為被告無罪之判決，核無不合。檢察官上訴意旨，仍執前詞，指摘原判
    決不當，為無理由，應予駁回。
據上論斷，應依刑事訴訟法第三百六十八條，判決如主文。
本案經檢察官陳國全到庭執行職務。
中    華    民    國      九十二      年      七      月     二十三   日
                              臺灣高等法院高雄分院刑事第九庭
                                  審判長法官  張明松
                                        法官  張盛喜
                                        法官  任森銓
右正本證明與原本無異。
不得上訴。
                                  法院書記官  施耀程
中    華    民    國      九十二      年      七      月    二十三    日


司法院資訊處製作；財團法人民間司法改革基金會備份。
